ro-RO: Feronerie > Instalații sanitare > Fitinguri și suporturi sanitare > Supape pentru instalații sanitare: Supape cu bilă; Supape de reținere; Vane de închidere; Sertare cilindrice; Supape de reducție
pt-BR: Ferragens > Encanamento > Juntas e conexões para encanamento > Registros para encanamento: Válvulas esféricas; Válvulas de retenção; Válvulas de gaveta; Válvulas globo; Válvulas de alívio de pressão
sk-SK: Náradie > Vodoinštalačné práce > Vodovodné armatúry a podpery > Vodovodné ventily: Guľové ventily; Spätné ventily; Posúvače; Uzatváracie ventily; Pretlakové ventily
th: ฮาร์ดแวร์ > ระบบท่อประปา > ที่ติดตั้งระบบท่อ > วาล์วระบบท่อ: บอลวาล์ว; เช็ควาล์ว; วาล์วประตูน้ำ; โกลบวาล์ว; วาล์วระบายแรงดัน
sl-SI: Gradbena oprema > Vodovod > Vodovodne armature in nosilci > Vodovodni ventili: Kroglični ventili; Kontrolni ventili; Zaporni ventili; Vrtljivi ventili; Ventili za sprostitev tlaka
el: Υλικά κατασκευών > Υδραυλικές εγκαταστάσεις > Εξαρτήματα & στηρίγματα υδραυλικών εγκαταστάσεων > Βαλβίδες υδραυλικών εγκαταστάσεων: Σφαιρικές βαλβίδες; Βαλβίδες ελέγχου; Συρταρωτές βαλβίδες; Βαλβίδες σφαίρας; Βαλβίδες εκτόνωσης πίεσης
ru: Оборудование и технические изделия > Системы водоснабжения и водоотведения > Фитинги и крепления для труб > Запорная водопроводная арматура: Шаровые краны; Обратные клапаны; Задвижки; Регулирующие клапаны; Предохранительные клапаны
es: Bricolaje > Fontanería > Accesorios de fontanería > Válvulas de fontanería: Válvulas de bola; Válvulas de revisión; Válvulas de compuerta; Válvulas de globo; Válvulas de alivio de presión
nl: Bouwmaterialen > Loodgieterswerk > Loodgietersbenodigdheden > Leidingkranen: Kogelkranen; Terugslagkranen; Afsluitkranen; Doorgangskranen; Overdrukkranen
lt-LT: Techninė įranga > Santechnika > Santechnikos detalės ir atramos > Santechniniai vožtuvai: Rutulinės sklendės; Atbuliniai vožtuvai; Sklendės; Rutuliniai vožtuvai; Viršslėgio vožtuvai
vi: Phần cứng > Đường ống > Ống - khớp nối > Van ống nước: Van bi; Van một chiều; Van cổng; Van cầu; Van giảm áp
ko: 철물 > 배관 > 배관 부속품/지지대 > 배관 밸브: 볼 밸브; 체크 밸브; 게이트 밸브; 글로브 밸브; 압력 방출 밸브
fr: Quincaillerie > Plomberie > Fixations et supports de plomberie > Soupapes de plomberie: Robinets à boisseau; Clapets anti-retour; Vannes d’arrêt; Robinets à soupape; Limiteurs de pression
pl: Sprzęt > Systemy hydrauliczne > Mocowania hydrauliczne > Zawory hydrauliczne: Zawory kulowe; Zawory zwrotne; Zawory śluzowe; Zawory grzybkowe; Zawory bezpieczeństwa
fi: Rakentaminen > Putkityöt > Putkien osat ja kiinnikkeet > Putkiventtiilit: Palloventtiilit; Turvaventtiilit; Porttiventtiilit; Kuulaventtiilit; Paineensäätöventtiilit
nb: Maskinvare > Rørlegging > Rørfester og -støtter > Rørventiler: Kuleventiler; Kontrollventiler; Portventiler; Globeventiler; Trykkavlastningsventiler
zh-TW: 硬體 > 管線 > 管線接頭/支架 > 水閥: 球閥; 逆止閥; 閘閥; 球型閥; 減壓閥
it: Articoli di ferramenta > Prodotti idraulici > Supporti e raccordi per tubi > Valvole idrauliche: Valvole a sfera; Valvole di controllo; Valvole di chiusura; Valvole a globo; Valvole limitatrici di pressione
ja: DIY用品 > 水道設備 > 配管部品 > 配管バルブ: ボールバルブ; チェックバルブ; ゲートバルブ; グローブバルブ; 圧力リリーフバルブ
de: Heimwerkerbedarf > Sanitär > Rohrverbindungsstücke & -halterungen > Ventile: Kugelventile; Absperrventile; Schieberventile; Durchgangsventile; Überdruckventile
en: Hardware > Plumbing > Plumbing Fittings & Supports > Plumbing Valves: Ball Valves; Check Valves; Gate Valves; Globe Valves; Pressure Relief Valves
da: Isenkram > Sanitet > Rørstykker > Rørventiler: Kugleventiler; Kontraventiler; Portventiler; Kugleventiler; Overtryksventiler
pt-PT: Equipamento > Canalização > Encaixes e suportes de canalização > Válvulas de canalização: Válvulas de esfera; Válvulas de retenção; Válvulas de gaveta; Válvulas globo; Válvulas de alívio de pressão
zh-CN: 五金/硬件 > 管道 > 水管配件/支架 > 管道阀: 球阀; 止回阀; 闸阀; 截止阀; 减压阀
tr: Hırdavat > Sıhhi tesisat > Sıhhi Tesisat Bağlantı Parçaları > Sıhhi Tesisat Vanaları: Bilyeli Vanalar; Çek Vanalar; Sürgülü Vanalar; Küresel Vanalar; Basınç Tahliye Vanaları
cs: Kutilství a řemeslo > Vodoinstalace > Vodovodní armatury > Instalatérské ventily: Kulové ventily; Zpětné ventily; Šoupátkové ventily; Uzavírací ventily; Přetlakové ventily
bg-BG: Железария > Водоснабдяване и канализация > Водопроводни фитинги и опори > Водопроводни кранове: Сферични кранове; Възвратни клапани; Шибърни кранове; Спирателни кранове; Клапан за освобождаване на налягането
hr-HR: Željezarija > Vodoinstalaterska oprema > Vodovodni priključci i nosači > Vodovodni ventili: Kuglasti ventili; Nepovratni ventili; Protočni ventili; Okrugli ventili; Ventili za smanjenje tlaka
hu: Hardver > Vízvezeték > Vízvezeték-szerelvények és -támasztékok > Vízvezetékszelepek: Golyós szelepek; Visszacsapó szelepek; Kapuszelepek; Gömbszelepek; Nyomáscsökkentő szelepek
sv: Metallprodukter > Rörmokeri > Rördelar > Rörventiler: Kulventiler; Backventiler; Grindventiler; Globventiler; Övertrycksventiler